臺灣新竹地方法院刑事判決　　　　　　　　　　　　　　九十三年度訴字第七０號
　　公　訴　人　臺灣新竹地方法院檢察署檢察官
　　被　　　告　丙○○　男　二.
　　指定辯護人　本院公設辯護人　乙○○
右列被告因違反槍砲彈藥刀械管制條例案件，經檢察官提起公訴（九十二年度偵字第
五九七０號），本院判決如左：
    主      文
丙○○未經許可，持有可發射金屬具有殺傷力之改造空氣長槍，處有期徒刑壹年壹月
，併科罰金新臺幣伍萬元，罰金如易服勞役，以新臺幣玖佰元即銀元佰元折算壹日
。
扣案可發射金屬具有殺傷力之改造空氣長槍壹枝（槍枝管制編號：00000000
00號）、槍機貳枝，均沒收。
    事      實
一、丙○○於民國九十年間因公共危險案件，經本院於九十年六月十五日以九十年度
    交易字第三七號判處拘役五十日，緩刑三年，緩刑期間內付保護管束；另因過失
    致死案件，經臺灣桃園地方法院於九十年十一月二十二日以九十年度交易字第五
    五六號判處有期徒刑七月，緩刑三年，九十一年一月十三日確定，現仍於緩刑期
    間內，猶不知謹言慎行，於九十二年間某日，在新竹市○○路幻象二千玩具槍專
    賣店，購得可發射金屬之玩具空氣長槍一枝，並於不詳時間至前開玩具店購買槍
    機二枝，均放置在新竹縣關西鎮○○里○○路八十六號光復通訊行住處，嗣因槍
    機漏氣常出問題，丙○○將槍枝送修繕，於不詳時日，經由不詳姓名、年籍之人
    ，在不詳地點修繕改造成可發射金屬具殺傷力之玩具空氣長槍，且經丙○○試射
    後，認力道變大，仍未經許可而無故持有之。嗣於九十二年九月五日上午十一時
    四十分許，經警在上址通訊行查獲，並扣得上開具有殺傷力玩具空氣長槍一枝（
    槍枝管制編號：0000000000號）、槍機貳枝。
二、案經新竹縣警察局新埔分局報請臺灣新竹地方法院檢察署檢察官偵查起訴。
    理　　　由
一、認定犯罪事實所憑之證據及其認定之理由：
　(一)本件被告丙○○所涉未經許可，持有可發射金屬具有殺傷力之玩具空氣長槍犯行
    ，非死刑、無期徒刑、最輕本刑為三年以上有期徒刑之罪，或高等法院管轄第一
    審之案件，被告於本院審理程序進行中，就被訴事實為有罪之陳述，經本院合議
    庭當庭評議結果認合於刑事訴訟法第二百七十三條之一第一項之規定，裁定進行
    簡式審判程序，合先敘明。
　(二)訊據被告丙○○對於右揭時、地未經許可，持有可發射金屬具有殺傷力之空氣長
    槍之事實坦承不諱，復據證人林志雄即幻象二千玩具槍專賣店之老闆於本院審理
    時刑庭證述：被告持有之空氣長槍及槍機二枝均為被告向其經營之幻象二千玩具
    槍專賣店所購得等語；另據證人甲○○即光復通訊行店員證稱：被告於九十二年
    二月間向幻象二千購買扣案玩具空氣長槍及槍機後，即持有該扣案玩具空氣長槍
    ，平日並將該長槍置放在店內之櫃台角落，直迄九十二年九月間為警查獲等情在
    卷。且據證人即警員丁○○亦證以被告主動將其持有而置放於店內之玩具空氣長
    槍一枝（槍枝管制編號：0000000000號）、槍機二枝、鋼珠一粒、０
    點二五Ｇ混合加重塑膠彈一包交由警員扣案，此有新竹縣警察局新埔分局扣押筆
    錄及扣案物品清單可資佐證，復有照片十三幀附卷可稽，是被告持有玩具空氣長
    槍一枝、槍機二枝之事實明確。
  (三)又扣案之玩具空氣長槍一枝（槍枝管制編號：0000000000號）、槍機
    二枝經送請內政部警政署刑事警察局鑑驗結果，認扣案之玩具廠製之空氣動力長
    槍，以小型二氧化碳鋼瓶內氣體為發射動力，可發射直徑六ＭＭ之鋼珠，經實際
    裝填直徑約六ＭＭ之鋼珠試射參顆，測速結果已足以穿入豬隻皮肉層，具有殺傷
    力。此有該局出具之九十二年十一月十三日刑鑑字第０九二０一七八八八七號槍
    彈鑑驗書一份及鑑定槍機照片三張附卷可佐。且被告亦自承：「：：，當時這把
    槍就是因為槍機常常漏氣出問題，所以我才拿去給老闆修，但是老闆不敢動，真
    正的原因我也不曉得，老闆只說，華山的槍他們不敢動，可以買零件來更換，我
    拿回來之後，認為可能出氣孔太小，所以才會常常塞到或者是氣壓不正常，所以
    自己拿銼刀把他鑽大，：：。」、「把出氣孔鑽大之後，有覺得力道變大，但是
    我不知道是怎麼回事，反而槍枝發射更不正常，常常會故障，：：」等語。足徵
    被告業已發現持有之玩具空氣長槍，常發射不正常，在送修及個人修繕，以及排
    除槍機阻塞、故障時，復已明知該長槍之射擊力道變大，已具有殺傷力，仍未經
    許可而無故持有之，被告明知持有之玩具空氣長槍係可發射金屬具有殺傷力之改
    造空氣長槍，仍繼續持有之，被告犯行明確，堪以認定。
  (四)是認上開補強證據確足資擔保被告任意性自白之真實，而使本院形成被告涉有上
    開持有可發射金屬具有殺傷力之改造空氣長槍犯行之確信。
二、論罪、科刑與適用之法律：
　(一)核被告丙○○所為，係犯槍砲彈藥刀械管制條例第十一條第四項未經許可持有可
　　發射金屬具有殺傷力之玩具空氣長槍罪。
　(二)科刑：爰審酌被告被告前於九十年間因過失致死案件，經臺灣桃園地方法院判處
    有期徒刑七月，緩刑三年，九十一年一月十三日確定，此有臺灣新竹地方法院檢
    察署刑案資料查註紀錄表及臺灣高等法院被告全國全案紀錄表附卷可佐，被告猶
    在緩刑期間內，竟不知謹言慎行，仍於緩刑期間再犯本罪，惟參以犯罪之動機係
    為個人休閒娛樂，被告犯後坦承犯行，所為亦未造成社會實際危害等一切情狀，
    量處如主文所示之刑，罰金部分並諭知易服勞役之折算標準。
  (三)(1)至扣案可發射金屬具有殺傷力之改造空氣長槍一枝（槍枝管制編號：0000
    　000000號）係違禁物，應依刑法第三十八條第一項第一款規定宣告沒收
      。
    (2)另扣案之槍機二枝，被告自承係用來替換扣案槍枝內常堵塞之槍機用，係屬供
      犯罪所用或供犯罪預備之用，應依刑法第三十八條第一項第二款規定沒收。復
      按槍砲彈藥刀械管制條例第十三條第四項，固分別就未經許可，持有同條例第
   　 四條第一項第一款所稱其他可發射金屬或子彈具有殺傷力之各式槍砲及未經許
      可，製造槍砲、彈藥之主要組成零件之行為設處罰規定。惟扣案之槍機係組裝
      於一般未經改造之空氣玩具長槍之槍機，而空氣玩具長槍並非屬槍砲彈藥刀械
      管制條例所列管之「槍砲」，是扣案之槍機自非屬同條例所列管之「槍砲」之
      零組件，併此說明。
    (3)至鋼珠一粒、０點二五Ｇ混合加重塑膠彈一包，不具殺傷力，亦非屬於違禁物
      ，或被告供犯罪所用之物，爰不予宣告沒收，且被告當庭表示捨棄，日後亦無
      庸發還，亦附此敘明。
據上論斷，應依刑事訴訟法第二百七十三條之一第一項、第二百九十九條第一項前段
，槍砲彈藥刀械管制條例第十一條第四項、刑法第十一條前段、第四十二條第二項、
第三十八條第一項第一款、第二款、罰金罰鍰提高標準條例第二條，現行法規所定貨
幣單位折算新臺幣條例第二條。
本案經檢察官陳宏兆到庭執行職務
中　　　華　　　民　　　國　　九十三　　年　　 十二 　　月　　三十一　　日
                                    臺灣新竹地方法院刑事第二庭
                                        審判長法　官  王　銘　勇
                                       　　　 法　官　鄭　子　俊
                                              法　官  林　秋　宜
得上訴右正本證明與原本無異。
如不服本判決，應於判決送達後十日內向本院提出上訴狀( 應附繕本 )，上訴於臺灣
高等法院。
                                              書記官  鄭  明  枝
中　　　華　　　民　　　國　　九十三　　年　　 十二 　　月　　三十一　　日
附錄本案論罪科刑法條：
槍砲彈藥刀械管制條例第十一條第四項
未經許可，持有、寄藏或意圖販賣而陳列第一項所列槍砲者，處一年以上七年以下有
期徒刑，併科新臺幣七百萬元以下罰金。
